臺灣臺北地方法院刑事判決　　　　　　 95年度簡上字第272號
上　訴　人　臺灣臺北地方法院檢查署檢察官
上　訴　人
即　被　告　甲○○
選任辯護人　許桂挺律師
上列上訴人因被告家庭暴力之傷害案件，不服本院於中華民國95
年9月8日所為95年度簡字第2683號第一審刑事簡易判決（聲請簡
易判決處刑案號：臺灣臺北地方法院檢察署95年度偵字第 10089
號、95年度調偵字第311 號），提起上訴，本院管轄之第二審合
議庭判決如下：
    主      文
上訴駁回。
    事實及理由
一、本案經本院審理結果，認為原審判決被告甲○○犯刑法第二
    百七十七條第一項之傷害罪，處拘役二十日，如易科罰金，
    以銀元三百元即新臺幣九百元折算一日，認事用法及量刑均
    無不當，應予維持，並引用第一審判決書記載之事實、證據
    及理由（如附件）。
二、檢察官依告訴人乙○○請求提起上訴意旨略以：被告甲○○
    另涉嫌強制罪部分，前經臺灣臺北地方法院檢察署檢察官為
    不起訴處分，經告訴人乙○○聲請再議，由臺灣高等法院檢
    察署發回續行偵查中，該強制罪部分與本件被告所犯傷害罪
    部分，有方法結果之牽連關係，原審漏未斟酌，難謂判決允
    當，且被告迄未與告訴人達成和解，並於獲知遭判處罪刑後
    ，猶歸咎於告訴人，顯無悔意，原審判處被告拘役二十日，
    量刑過輕等語。被告上訴意旨則以：本案純屬誤會，且告訴
    人亦已撤回告訴，實際上當天被告與告訴人係因子女監護權
    及財產問題而有爭執，被告僅阻止告訴人強行帶走子女，並
    未出手傷害，何致使告訴人受有輕微之挫傷，更何況告訴人
    與證人楊增長、劉美照證述之內容，亦與常情有違，實不足
    以認定被告犯罪云云。
三、按被告以外之人於審判外之言詞或書面陳述，除法律有規定
    者外，不得作為證據。前項規定，於第一百六十一條第二項
    之情形及法院以簡式審判程序或簡易判決處刑者，不適用之
    。其關於羈押、搜索、鑑定留置、許可、證據保全及其他依
    法所為強制處分之審查，亦同。刑事訴訟法第一百五十九條
    定有明文。是原審以簡易判決處刑，而將告訴人楊婉英與證
    人楊增長於警訊及偵查中之陳述作為證據，依前開規定具有
    證據能力，核先敘明。經查：
  (一)告訴人乙○○經本院傳喚到庭，以其曾為被告之配偶為由，
    而依刑事訴訟法第一百八十條第一項第一款規定拒絕證言，
    並經本院許可之。惟告訴人於警訊中已指訴：「當時我帶小
    孩去新店市慈濟醫院看病之後在大廳一樓批價場所等候領藥
    ，忽然陳嫌出現在我母親面前，並出手強行抱走我母親手上
    小孩，我發現之後要上前阻止，遭陳嫌用徒手方式把我上肢
    （左手）緊抓不放，而我叫陳嫌放手，而陳嫌卻不放，等到
    孩子被陳嫌的母親強行抱走之後，陳嫌才鬆手，我發現我左
    手有挫傷」等語；其後亦於偵查中供稱：「因為我女兒需要
    軟便劑，我帶他去看醫生，交給我母親抱，我就去辦理批價
    時，被告從我母親的手中，將小孩強拉過去，我母親不知道
    是甲○○，我拉我女兒，但是還是搶不過甲○○，小孩就被
    拉走，我聽到呼叫，才看到甲○○與我母親在拉扯小孩，我
    跑過去時，甲○○已經搶到小孩，我要搶回，卻被甲○○拉
    住左手，我要他不要這樣，甲○○不聽，抓得我很緊，很痛
    ，我要他放手，他不放，他把孩子抱給劉寶珠，我要求報警
    ，社工告訴我已經報警，要我們到社工室談，到社工室，警
    察還沒有來，劉寶珠就把窗戶打開，把孩子帶到外面去」等
    語（九十五年度他字第八五三號偵查卷第三十九頁）。是告
    訴人所述之內容既均屬一致，且有證據能力，自堪以採信。
  (二)而證人楊增長於警訊中亦供述：「案發前，當時我先看到陳
    嫌走到被害人的母親前，把被害人手中孩子強行要抱走之後
    ，被害人發現陳嫌動作上前要問陳嫌做何事，忽然陳嫌用徒
    手方式緊抓被害人手腕不放，拉扯之後，陳嫌得手被害人母
    親手中孩子之後，就鬆手。當時是被害人自行就醫」等語（
    九十五年度他字第一○○八九號偵查卷第十二頁）。另證人
    劉美照於偵查中復結證稱：「當天我抱著筠，突然有人從上
    面低頭要抱小孩，我就大聲喊搶小孩，凱就把小孩搶走，告
    訴人聽到我的聲音，就過來，凱就把告訴人的手扭住，警衛
    過來，要我們去社服室去談，凱的媽媽就把孩子抱出去」等
    語（九十五年度偵字第八五三號偵查卷第四十頁）。
  (三)是告訴人與證人之陳述，其內容並無不符之處。從而，依其
    等上開所為一致之陳述，以及卷附財團法人慈濟綜合醫院臺
    北分院診字第Ａ00000000號診斷證明書（九十五年
    度他字第八五三號偵查卷第五頁），堪以認定被告與告訴人
    拉扯小孩之際，以徒手拉扯告訴人上肢而造成告訴人上肢挫
    傷之事實。被告上訴否認犯行，尚屬無據，自難認有理由。
  (四)至於檢察官上訴意旨，認為被告另涉犯強制罪嫌部分與本案
    傷害罪有牽連犯之關係，惟被告所涉強制罪嫌既經檢察官為
    不起訴處分，再由臺灣高等法院檢察署發回續行偵查中，自
    非本案所得以審判之範圍。而關於原審量處被告拘役二十日
    ，經斟酌其犯罪之動機、目的、手段、犯罪所生危害，以及
    告訴人於本院已具狀撤回告訴等一切情狀，原審所為量刑堪
    稱妥適，並無過輕之情形。是檢察官依告訴人請求提起上訴
    ，亦無理由。
四、綜上所述，被告犯本案傷害罪之事證明確，原審據以論罪科
    刑，認事用法，均無違誤，量刑亦無違法或顯然不當之情形
    ，檢察官與被告提起上訴，均無理由，應予駁回。
據上論斷，應依刑事訴訟法第四百五十五條之一第一項、第三項
、第三百七十三條、第三百六十八條，判決如主文。
本案經檢察官王志超到庭執行職務
中　　華　　民　　國　　96　　年　　4 　　月　　26　　日
　　　　　　　　　刑事第七庭審判長法  官  梁耀鑌
                                  法  官  許泰誠
                                  法　官　余明賢
以上正本證明與原本無異。
不得上訴。
　　　　　　　　　　　　　　  　　書記官　葉潔如
中　　華　　民　　國　　96　　年　　4 　　月　　26　　日
